【裁判字號】    89,上易,1426
【裁判日期】    891011
【裁判案由】    侵占
【裁判全文】
臺灣高等法院臺南分院刑事判決            八十九年度上易字第一四二六號    Ｇ
      上  訴  人
      即  被  告  乙  ○  ○
右上訴人因侵占案件，不服臺灣臺南地方法院八十九年度易字第一二一四號中華民國
八十九年六月二十一日第一審判決（起訴案號：臺灣臺南地方法院檢察署八十八年度
偵字第一三四三０號），提起上訴，本院判決如左：
      主      文
上訴駁回。
乙○○緩刑參年。
      事      實
一、乙○○於八十八年一月間受僱於臺南縣新市果菜運銷合作社任業務員，負責售貨
    及收款等工作，為從事業務之人，竟基於意圖為自己不法之所有，並基於概括之
    犯意，自同年一月間某日起至同年六月三十日止，連續多次將向客戶所收之貨款
    共計新臺幣（下同）七萬四千九百八十九元侵占入己。
二、案經臺南縣新市果菜運銷合作社訴請臺南地方法院檢察署檢察官偵查起訴。
      理      由
一、訊之上訴人即被告鄭永松矢口否認有右揭業務侵占之犯行，辯稱：伊並無侵占合
    作社貨款，是小孩註冊才向合作社職員林枝私人借款五萬元云云。經查，右揭犯
    罪事實已據告訴人代表人甲○○指訴綦詳，復有被告向告訴人坦承侵占款項而簽
    具之新市果菜運銷合作社業務公款保管契約書影本及新市果菜運銷合作社業務人
    員參加農政單位之展售活動契約影本各一件、銷售出貨單影本數紙、存證信函影
    本三件在卷可資佐證。且證人林枝亦於原審結證稱：「被告將貨款與借款混為一
    談，．．．．．，後來被告並未繳回所收的貨款。」等語，益證告訴人之指訴堪
    信為實在，被告空言否認，委不足採，事證明確，其犯行堪以認定。
二、查被告乙○○受僱於臺南縣新市果菜運銷合作社任業務員，執行銷售及收款業務
    ，並藉此機會，侵占因執行業務所收取之貨款，核其所為係犯刑法第三百三十六
    條第二項之業務侵占罪。其先後多次侵占犯行，時間緊接，犯罪構成要件相同，
    顯係基於概括之犯意反覆為之，應依連續犯之規定論以一罪並加重其刑。
三、原審以被告乙○○罪證抈確，因予適用刑法第五十六條、第三百三十六條第二項
    、罰金罰鍰提高標準條例第一條前段規定，並爰審酌被告犯罪之動機、目的、手
    段、所生危害及犯後並無悔意等一切情狀，量處有期徒刑八月，以資懲儆。本院
    經核原判決認事用法，並無不合，量刑亦稱允當。上訴意旨，仍執陳詞，指摘原
    判決不當，為無理由，應予駁回。
四、被告未曾受有期徒刑以上刑之宣告，有臺灣高等法院被告全國前案紀錄表在可稽
    （公訴人誤載有違反麻醉藥品管理條例案件，附此敘明），並於犯後已與告訴人
    和解，有有和解書一紙附卷足憑，歷經此次偵審程序教訓，應知警惕，諒無再犯
    之虞，本院認所宣告之刑，以暫不執行為適當，併諭知緩刑三年，以勵自新。
據上論斷，應依刑事訴訟法第三百六十八條、刑法第七十四條第一款，判決如主文。
本案經檢察官曾顯智到庭執行職務。
附錄：本判決論罪法條
中    華    民    國      八十九      年      十      月      十一      日
                                  臺灣高等法院臺南分院刑事第五庭
                                      審判長法官  茆    臺    雲
                                            法官  曾    平    杉
                                            法官  李    文    福
右正本證明與原本無異。
不得上訴。
                                      法院書記官  李    良    倩
中    華    民    國      八十九      年      十      月     十二       日
刑法第三百三十六條第二項：對於業務上所持有之物，犯前條第一項之罪者，處六月
                          以上、五年以下有期徒刑，得併科三千元以下罰金。


司法院資訊處製作；財團法人民間司法改革基金會備份。
